臺灣高等法院臺中分院刑事判決　　　　　　　　　九十三年度上訴字第一七六二號
　　上　訴　人　臺灣南投地方法院檢察署檢察官
　　被　　　告　乙○○
右上訴人因被告毒品危害防制條例案件，不服臺灣南投地方法院九十三年度訴字第四
五三號中華民國九十三年十月七日第一審判決（起訴案號：臺灣南投地方法院檢察署
九十年度毒偵字第六八六號，移
偵字第八三六、九四七號），提起上訴，及檢察官移
署九十三年度毒偵字第一二四六、一三三七、一五一四、一五一五號），本院判決如
左：
      主  文
原判決撤銷。
乙○○連續施用第一級毒品，處有期徒刑玖月。扣案之注射針筒壹支（內摻水與海洛
因之溶液）、海洛因殘渣袋壹只，均沒收銷燬之；扣案之注射針筒貳支、美納水空瓶
壹罐，均沒收。
      事  實
一、乙○○前因施用第一級毒品案件，經送觀察勒戒，於民國九十三年二月九日執行
    完畢後，認無繼續施用毒品之傾向，而由臺灣南投地方法院檢察署檢察官於九十
    三年二月二十四日，以九十三年度毒偵字第八五號為不起訴處分確定。詎乙○○
    仍不知戒絕，而於觀察勒戒處分執行完畢後五年內，復基於施用第一級毒品海洛
    因之概括犯意，自九十三年三月間某日起，至九十三年十一月四日十九時止，先
    後在南投縣草屯鎮○○路旁、南投縣草屯鎮○○里○○○路三五巷三一號住處、
    南投縣草屯鎮太平廟附近、新竹市某公園內、南投縣南投市綠美橋附近、南投縣
    草屯鎮佑民醫院旁等處，以注射針筒注射之方式，連續施用第一級毒品海洛因多
    次。嗣(一)於九十三年五月十九日九時三十分許，在南投市○○○路光華國小旁經
    警查獲，採尿送驗；(二)於九十三年六月九日十一時三十分許，在南投縣草屯鎮○
    ○路六○三號（南投縣警察局草屯分局）經警採尿送驗；(三)於九十三年六月二十
    四日二十三時許，向台中縣警察局霧峰分局自白施用海洛因，並主動提出其所有
    供施用毒品之注射針筒一支扣案，經警採尿送驗；(四)於九十三年九月二十三日十
    二時四十四分許，在南投縣草屯鎮○○路六○三號經警採尿送驗；(五)於九十三年
    九月二十四日十二時許，在南投縣草屯鎮○○路與中興路口，為警查獲，扣得其
    所有供施用毒品之注射針筒一支（內摻水與海洛因之溶液），並採尿送驗；(六)於
    九十三年十月三十一日十時三十分許，在南投縣草屯鎮○○路一七九號前為警查
    獲，並採尿送驗；(七)於九十三年十一月四日二十一時十分許，在南投縣草屯鎮○
    ○里○○○路三五巷三一號住處，為警查獲，扣得其所有已使用過之注射針筒一
    支、海洛因殘渣袋一只、美納水空瓶一罐，並採尿送驗，均呈嗎啡陽性反應而查
    悉上情。
二、案經台中縣警察局霧峰分局報請臺灣南投地方法院檢察署檢察官偵查起訴，暨南
    投縣警察局草屯分局報請臺灣南投地方法院檢察署移送臺灣南投地方法院或本院
    併案審理。
      理  由
一、右揭事實，業據被告乙○○坦承不諱，並有注射針筒三支、海洛因殘渣袋一只、
    美納水空瓶一罐扣案，可資佐證。而被告為警採尿，經送驗結果，均呈嗎啡陽性
    反應，亦有中山醫學大學附設醫院藥物濫用檢測中心檢驗報告一份、詮昕科技股
    份有限公司濫用藥物尿液檢驗報告二份、南投縣衛生局煙毒尿液檢驗單四份，附
    卷可稽。本件罪證明確，被告犯行堪以認定。
二、按海洛因係毒品危害防制條例第二條第二項第一款所稱之第一級毒品，不得非法
    施用，核被告所為係犯毒品危害防制條例第十條第一項之施用第一級毒品罪。其
    施用前後持有第一級毒品海洛因之低度行為，已為施用之高度行為所吸收，不另
    論罪。其先後多次施用第一級毒品海洛因之行為，時間緊接，手段相同，且係觸
    犯構成要件相同之罪名，顯係基於概括犯意反覆為之，為連續犯，應依刑法第五
    十六條之規定論以一罪，並加重其刑。公訴意旨雖未敘及被告於九十三年六月二
    十四日以後之犯罪行為，惟該部分與已起訴部分，均有連續犯裁判上一罪之關係
    ，應為起訴效力所及，且經檢察官移送原審或本院併案審理，本院自應予審理。
    又按刑法第六十二條所規定之自首，以對於未發覺之罪，向有偵查權之機關或公
    務員自承犯罪，進而接受裁判為要件；而具有連續犯或牽連犯等裁判上一罪關係
    之犯罪，苟全部犯罪未被發覺前，行為人僅就其中一部分犯罪自首，固仍生全部
    自首之效力，反之，倘其中一部分犯罪已先被有偵查權之機關或公務員發覺，行
    為人事後方就其餘未被發覺之部分，自動供認其犯行時，因與上開自首之要件不
    符，自不得適用自首之規定減輕其刑（最高法院八十三年度台上字第三九三五號
    判決可資參照）。本案被告於九十三年五月十九日、九十三年六月九日經警採尿
    檢驗，而查獲其施用第一級毒品海洛因犯行，其犯罪已經被有偵查權之機關發覺
    ，嗣後於九十三年六月二十四日二十三時許，主動前往台中縣警察局霧峰分局供
    承其施用海洛因之行為，即與自首之要件不符，自不得適用自首之規定減輕其刑
    公訴意旨此部分所請，尚難准許，應予敘明。原審以被告罪證明確，予以論罪科
    刑，固非無見。惟查原審未及審酌被告於九十三年六月二十四日以後之犯行，尚
    有未合，既經檢察官上訴，即屬無可維持，應予撤銷改判。爰審酌被告前因施用
    毒品之犯行，經觀察勒戒，認無施用傾向而獲不起訴處分後，又再犯罪，而施用
    毒品係對於自身健康之戕害行為，且被告於犯後坦承犯行，態度良好等一切情狀
    ，量處如主文第二項所示之刑。扣案之注射針筒一支（內摻水與海洛因之溶液）
    、海洛因殘渣袋一只，因毒品海洛因已無法分離，均應依毒品危害防制條例第十
    八條第一項前段沒收銷燬之；扣案之注射針筒二支、美納水空瓶一罐，為被告所
    有供犯罪所用之物，已據被告供明在卷，爰依刑法第三十八條第一項第二款宣告
    沒收。
三、據上論結，應依刑事訴訟法第三百六十九條第一項前段、第三百六十四條、第二
    百九十九條第一項前段，毒品危害防制條例第十條第一項、第十八條第一項前段
    ，刑法第十一條前段、第五十六條、第三十八條第一項第二款，判決如主文。
本案經檢察官甲○○到庭執行職務。
中      華      民      國      九十三    年      十二    月    三十    日
                                    臺灣高等法院臺中分院刑事第五庭
                                          審判長法  官  袁  從  楨
                                                法  官  姚  勳  昌
                                                法  官  郭  同  奇
右正本證明與原本無異。
如不服本判決應於收受送達後十日內向本院提出上訴書狀，其未敘述上訴之理由者並
得於提起上訴後十日內向本院補提理由書（均須按他造當事人之人數附繕本）。
                                                書記官  陳  玫  伶
中      華      民      國      九十三   年      十二     月   三十     日
附錄論罪科刑法條：
毒品危害防制條例第十條第一項：
施用第一級毒品者，處六月以上五年以下有期徒刑。                          Ｉ
